臺灣高雄地方法院民事裁定　　　　　　　95年度聲字第2180號
聲　請　人　乙○○
相　對　人　甲○○
上列當事人間聲請返還擔保金事件，本院裁定如下：
  主  文
聲請駁回。
  理  由
一、按訴訟終結後，供擔保人證明已定20日以上期間催告受擔保
    利益人行使權利而未行使者，法院應依供擔保人之聲請，以
    裁定命返還其提存物，民事訴訟法第104 條第1 項第3 款定
    有明文。又按因假扣押所供之擔保，係為擔保受擔保利益人
    因不當假扣押所受損害而設。倘執行法院已依假扣押裁定債
    權人之聲請實施假扣押執行，債權人並已就假扣押所保全之
    請求提起本案訴訟，則在該本案訴訟終結前，受擔保利益人
    是否受有損害，尚未確定，在假扣押裁定撤銷及假扣押執行
    撤回前，受擔保利益人仍有可能繼續發生損害，其損害額亦
    尚未能確定，自不能強令受擔保利益人行使其權利。故在假
    扣押債權人已聲請假扣押執行，並已提起本案訴訟之情形下
    ，債權人依民事訴訟法第106 條準用第104 條第1 項第3 款
    規定，聲請裁定返還提存物時，必待本案訴訟已終結，並已
    撤銷假扣押裁定及撤回假扣押執行，始得謂與該條款所定之
    「訴訟終結」相當（最高法院95年度台抗字第318 號裁定可
    資參照）。
二、聲請意旨略以：聲請人乙○○與相對人甲○○間損害賠償事
    件，經本院95年度裁全字第1798號裁定准許聲請人供擔保後
    就相對人所有之財產實施假扣押，聲請人遂依是項裁定以95
    年度存字第1872號提存事件提存新台幣140,000 元，並聲請
    假扣押查封相對人之財產（強制執行程序移轉由臺灣台北地
    方法院95年度執全字第1483號受理）。嗣因已無假扣押之必
    要，聲請人乃具狀向本院聲明撤回假扣押執行，並經本院以
    95年度裁全聲字第261 號裁定撤銷假扣押裁定在案，聲請人
    並定20日以上之期間催告相對人行使權利，惟相對人迄今仍
    主張，爰聲請發還擔保金等語。
三、經查，聲請人雖於民國95年7 月27日寄發存證信函予相對人
    ，催告相對人對擔保金行使權利，上開存證信函並於同年月
    28日送達於相對人，有聲請人提出之上開存證信函1 份及中
    華郵政掛號郵件收件回執1 份在卷足據。惟聲請人前已依本
    院95年度裁全字第1798號假扣押裁定聲請強制執行，而該假
    扣押裁定則係於95年10月3 日始經本院以95年度裁全聲字第
    261 號裁定撤銷，並於同年月18日分別送達聲請人及相對人
    ，有該裁定及送達證書附卷可稽，且假扣押來程序亦於95年
    9 月5 日始撤銷，亦有臺灣台北地方法院民事執行處通知函
    文1 份附卷可稽，經本院依職權調閱上開案卷核閱無訛。是
    聲請人既係於假扣押執行程序撤回前及假扣押裁定撤銷前，
    即先行向相對人催告行使權利，顯係於訴訟終結「前」催告
    相對人行使權利，核與民事訴訟法第104 條第1 項第3 款所
    定，應於訴訟終結「後」催告受擔保利益人行使權利而未行
    使之情形不合，揆諸前揭說明，聲請人聲請返還擔保金，與
    法自有未合，應予駁回。
四、依民事訴訟法第104條第1項第3款，裁定如主文。
中　　華　　民　　國　　96　　年　　3 　　月　　3 　　日
                  民事第七庭  法　官　林勇如
以上正本證明與原本無異。
如不服本裁定應於送達10日內向本院提出抗告狀，並繳納裁判費
新台幣1,000元。
中　　華　　民　　國　　96　　年　　3 　　月　　3 　　日
                              書記官  黃勤涵
